【裁判字號】    90,交聲,37
【裁判日期】    901022
【裁判案由】    違反道路交通管理處罰條例聲明異議
【裁判全文】
臺灣臺東地方法院交通件裁定                          九十年度交聲字第三七號
    異  議  人  甲○○
    即受處分人
右列受處分人因違反道路交通管理處罰條例案件，對於交通部公路局高雄區監理所臺
東監理站於九十年八月十三日所為之處分 (原處分案號：北縣警交字第Ｃ00000
000、Ｃ00000000號)，聲明異議，本院裁定如左：
        主  文
異議駁回。
        理  由
一、按汽車駕駛人拒絕接受酒精濃度測試之檢定者，處新臺幣六萬元罰鍰，並吊銷其
    駕駛執照；又汽車駕駛人於駕駛執照吊扣期間駕車者，處新臺幣六千元以上一萬
    二千元以下罰鍰，並當場禁止其駕駛及扣留其車輛牌照，道路交通管理處罰條例
    第三十五條第三項、第二十一條第一項第七款，分別定有明文。
二、本件異議人即受處分甲○○於民國（下同）九十年七月七日二時九分，酒後無駕
    駛執照（在吊扣期間）駕駛車號Ｆ九─六五一八號自小貨車，行經臺北縣土城市
    與樹林市間之城林橋處，為臺北縣警察局土城分局警員宋龍遠攔截後，因受處分
    人拒絕接受酒精濃度測試，並無法提出駕駛執照，警員即當場告知受處分人有違
    反前揭道路交通管理處罰條例第三十五條第三項及同法第二十一條第一項第七款
    之行為後掣單舉發，惟受處分人拒絕於上開通知單簽章，嗣受處分人向原處分機
    關提出申訴，原處分機關乃以受處分人有違反前揭規定之行為，於九十年八月十
    三日就受處分人上開違規行為裁處受處分人共新臺幣六萬九千元罰鍰，並吊銷駕
    駛執照。異議人則以當天因有喝酒，行經城林橋處已不勝酒力，故在橋上停放休
    息，後警員上前盤查，稱橋頭不能停車，命我駛離，我堅持不再開車，警員即開
    我罰單等語置辯。
三、經查：異議人甲○○於九十年七月七日二時許，如何被警員發現無駕駛執照駕車
    ，且全身酒味拒絕接受酒精濃度測試等事實，業經臺北縣警察局土城分土警交裁
    字第一六三一Ｏ號之說明函說明綦詳，又異議人之駕照吊扣期間為九十年三月十
    一日至九十年九月十一日止，亦有九十年九月十九日臺北縣警察局土城分局土警
    交裁字第一九二六五號函附卷可稽，經核與異議人亦到庭供稱：伊駕駛執照前因
    酒醉開車，故被吊扣；當天伊有喝酒，所以停靠在路邊，人趴在方向盤休息，等
    語相符（參照本院九十年十月十八日之訊問筆錄），故異議人之違規行為至堪認
    定，至於異議人到庭辯稱：當時警察沒有帶酒精測試器，要伊繼續開車前往三公
    里外之受測地點受測，伊當時因酒醉已無法開車，始未受測云云。然警員宋龍遠
    於九十年七月七日零時至二時，係擔任取締酒後駕車勤務，若無酒精測試器焉能
    執行勤務？再者，當日若真未有測試器，亦應經由警車帶往受測地點受測，豈會
    命其繼續開車，是異議人所辯，顯屬無稽，不足採信。
四、綜右查證，受處分人確有在前揭時地拒絕接受酒精濃度測試檢定及於駕駛執照吊
    扣期間駕車之違規行為，從而原處分機關依道路交通管理處罰條例第三十五條第
    三項、第二十一條第一項第七款，裁處罰鍰、吊銷駕駛執照，並無不合，本件異
    議為無理由，應予駁回。
據上論斷，應依道路交通案件處理辦法第十九條，裁定如主文。
中      華      民      國      九十      年      十      月    二十二  日
                              臺灣臺東地方法院交通法庭
                                    法  官  廖  建  彥
右正本證明與原本無異。
如不服本裁定，應於送達後五日內，向本院提出抗告狀（須附繕本）。
「切勿逕送上級法院」
                                    書記官  陳  美  鄉
中      華      民      國      九十      年      十      月    二十二  日


司法院資訊處製作；財團法人民間司法改革基金會備份。
